【裁判字號】    99,裁,3105
【裁判日期】    991209
【裁判案由】    綜合所得稅
【裁判全文】
最  高  行  政  法  院  裁  定
                                      99年度裁字第3105號
聲  請  人  李勝宏
訴訟代理人  卓隆燁
上列聲請人因與相對人財政部臺北市國稅局間綜合所得稅事件，
對於中華民國99年5月20日本院99年度裁字第1172號裁定，聲請
再審，本院裁定如下：
    主  文
再審之聲請駁回。
再審訴訟費用由聲請人負擔。
    理  由
一、按裁定已經確定，而有行政訴訟法第273條第1項第1款規定
    「適用法規顯有錯誤者」之事由，依行政訴訟法第283條規
    定，固得聲請再審。惟所謂「適用法規顯有錯誤」，係指原
    確定裁定所適用之法規與該案應適用之現行法規相違背，或
    與解釋判例有所牴觸者而言，至於法律上見解之歧異，聲請
    人對之縱有爭執，要難謂為適用法規顯有錯誤，而據為再審
    之理由。
二、本件當事人間綜合所得稅事件，原審以98年度簡字第804號
    判決（下稱原審判決）駁回聲請人之訴，聲請人不服，提起
    上訴，業經本院99年度裁字第1172號裁定（下稱原確定裁定
    ），以其所陳上述理由，並無所涉及之法律見解具有原則性
    之情事，聲請人提起上訴不應許可，其上訴為不合法而予以
    駁回確定在案。聲請人不服，對於原審判決及原確定裁定聲
    請再審，其聲請意旨略以：(一)聲請人於上訴理由狀中，就
    本件涉及原則性法律見解之處已具體說明，惟原確定裁定於
    無具體表明聲請人所提主張為何不符之情況下，僅以聲請人
    所陳理由並無涉及法律見解具有原則性為由，逕予裁定駁回
    ，其適用法規顯有錯誤。(二)聲請人業已詳細說明財政部臺
    北市國稅局民國96年6月5日財北國稅審二字第0960201843號
    函釋（下稱96年函）未改變財政部95年6月28日臺財稅字第0
    9504063430號函釋（下稱95年函釋）之見解，原確定裁定未
    依職權審酌財政部95年函釋及該96年函釋非屬員工薪資所得
    之明確規範，率以本件與財政部95年函釋及96年函釋情形不
    同為由，而逕予裁定駁回，亦有適用法規顯有錯誤之再審事
    由。(三) 原審判決未依職權審酌臺北地方法院檢察署檢察
    官偵查事證及其不起訴處分書之認定，僅以該不起訴書被告
    非聲請人為由，認定不能拘束本案，聲請人業已於上訴理由
    中說明，惟原確定裁定以不起訴書非為確定判決為由，而逕
    予裁定駁回，亦有違本院32年判字第18號判例及司法院釋字
    第392號解釋意旨。(四)原審判決肯認財政部95年函釋規定
    ，違卻以薪資所得沒有核實認列對應費用之觀念，將系爭屬
    公司費用之勞務支援部分歸屬業務員薪資所得，自屬違背法
    令。況依前揭函釋及所得稅法第14條第1項第2類規定，不論
    薪資所得或執行業務所得，凡與招攬業務有關之成本費用，
    均非屬綜合所得稅稅基之一部，原審判決誤認本件爭點應為
    系爭所得之性質，亦屬違背法令。(五)聲請人配偶薪資所得
    為個人薪酬及組織報酬減除支應歸屬利潤中心之各項必要費
    用後餘額，二項之合計數乃聲請人配偶實際取自任職公司之
    薪資所得，系爭租金支出係自組織報酬下扣除，要難將直接
    歸屬至各業務同仁利潤中心之各項必要業務費用，認定非屬
    永達保險經紀人股份有限公司（下稱永達公司）營業費用，
    影響永達公司制訂之獎金制度，原審判決顯違反租稅法律及
    中立原則。(六)聲請人配偶申請使用及保管公務車，係為推
    展業務，與永達公司負責人租賃車輛供業務使用情形相同，
    屬永達公司營業費用，且永達公司自聲請人配偶業務發展費
    用中扣除，聲請人配偶並未實際取得系爭租金，原審判決認
    其應歸屬聲請人配偶薪資所得，顯違收付實現、實質課稅及
    平等原則。(七)系爭公務車租金之租稅法律適用及實證，業
    經稅捐稽徵機關認屬交通費，依財政部95年函釋規定，應由
    任職公司檢據核實列報，尚不宜約定由業務員自行吸收或負
    擔，嗣後課稅事實資料未變，稅捐稽徵機關憑藉新見解重為
    認定，與本院89年度判字第699號判決要旨相互牴觸，顯有
    行政訴訟法第273條第1項第1款「適用法規顯有錯誤」之再
    審事由，應予廢棄等語。經核原確定裁定以聲請人上訴理由
    並無所涉及之法律見解具有原則性之情事，而認聲請人上訴
    不合法予以駁回等情，業經原確定裁定論斷甚明，並無與應
    適用之法規顯然違背，或與解釋判例相牴觸之情形。聲請人
    主張其已於上訴理由中具體表明原審判決所涉及之原則性法
    律見解云云，無非係其法律上見解之歧異，依首揭規定及說
    明，尚與所謂「適用法規顯有錯誤者」有間，聲請人據為本
    件再審之聲請，顯無再審理由，應予駁回。另聲請人同時對
    原審判決提起再審之訴部分，本院另行裁定移送，併此敘明
    。
三、據上論結，本件聲請為無理由。依行政訴訟法第283條、第
    278條第2項、第104條、民事訴訟法第95條、第78條，裁定
    如主文。
中    華    民    國    99    年    12    月    9     日
                    最高行政法院第四庭
                        審判長法官  黃  璽  君
                              法官  鄭  忠  仁
                              法官  楊  惠  欽
                              法官  吳  東  都
                              法官  陳  金  圍

以  上  正  本  證  明  與  原  本  無  異
中    華    民    國    99    年    12    月    9     日
                              書記官  彭  秀  玲

司法院資訊處製作；財團法人民間司法改革基金會備份。
